

DEVELOPPEUR WEB

Coordonnées

Numéro : 07 86 64 68 17

E-mail : j.antoine971@hotmail.fr

Github: github.com/JamsJam

Linkedin: www.linkedin.com/in/jeremy-

antoine-dwwm/

Profil personnel

Autonome et enthousiaste, mes premières expériences m'ont permis d'appréhender les différents outils et techniques de développement Web.

En quête de nouveaux défis, je souhaite rejoindre une organisation à laquelle je pourrais apporter mon dynamisme et mon goût du challenge.

Langue

• Français : langue maternelle

• Anglais : Niveau B1

• Allemand : Niveau B1

Intérêts personnels

- Piano et guitare
- Judo de compétition
- Développements d'un discord communautaire
- Actualité scientifique

Expérience professionnelle

Employé polyvalent

Burger King - Vendenheim - Septembre 2018 - Aout 2019

- Travail d'équipe
- Exécution d'un planning de taches variées en flux tendu
- Contribution à diffèrent niveau d'une chaine de production

Webmaster

Click'on - Les Abymes - Juillet 2014 - Août 2014

- Création du site Web via l'outil Wordpress
- Introduction a la création de contenu sous HTML, CSS et PHP

Chargé de Gestion de projet

Vialis ingénierie - Petit-Bourg - Guadeloupe

- Travail en collaboration avec diffèrent corps de métier
- Introduction au cahier des charges client
- Introduction à la gestion de projet

Compétences

Programmer dans un langage informatique spécifique

HTML - CSS - JavaScript - SQL - PHP - Node.js

Réaliser des études et développements informatiques

- Produits multimédia
- Réseaux informatiques et télécoms

Formation

Formation au titre professionnel Développeur Web

Toujours en cours (2022-Présent) - Web Force 3 - Guadeloupe

Préparation au Test Daft C1

- Deutsch Sprachschule Ortenau (2016-2018)
- INTERPARLA- (2018-2019)

Baccalauréat Scientifique spécialité Mathématiques

Lycée général et technologique Faustin Fléret - 2013